臺灣新竹地方法院刑事判決
110年度金訴字第93號
公  訴  人  臺灣新竹地方檢察署檢察官
被      告  蔣慧錦





            張明益

                    籍設新北市○○區○○路0號(新北○○                      ○○○○○○○)

上列被告等因違反洗錢防制法等案件，經檢察官提起公訴（109
年度偵字第12870、14387、14393號、110年度偵字第2566號），
本院依簡式審判程序審理並判決如下：
    主  文
蔣慧錦犯如附表三編號1、2號「主文罪名及宣告刑」欄所示之罪
，各處如附表三編號1、2號「主文罪名及宣告刑」欄所示之刑。
主刑部分應執行有期徒刑壹年參月，併科罰金新臺幣柒仟元，罰
金如易服勞役，以新臺幣壹仟元折算壹日。扣案之Samsung Gala
xy A20行動電話壹支(含門號0000000000號SIM卡壹張）沒收。未
扣案之犯罪所得新臺幣肆仟元沒收，於全部或一部不能沒收或不
宜執行沒收時，追徵其價額。
張明益犯如附表三編號1、3至5號「主文罪名及宣告刑」欄所示
之罪，各處如附表三編號1、3至5號「主文罪名及宣告刑」欄所
示之刑。主刑部分應執行有期徒刑壹年柒月，併科罰金新臺幣壹
萬壹仟元，罰金如易服勞役，以新臺幣壹仟元折算壹日。未扣案
之犯罪所得新臺幣參仟元沒收，於全部或一部不能沒收或不宜執
行沒收時，追徵其價額。
    事  實
一、蔣慧錦（暱稱為「珊珊」，其違反組織犯罪防制條例第3條
    第1項後段之參與犯罪組織罪部分，業為臺灣臺北地方法院1
    10年度審訴字第9號確定判決既判力效力所及）、王文君（
    暱稱為「藍藍」，本院另案審理中）基於參與犯罪組織之犯
    意，分別於民國109年7月份、109年9月份起加入真實姓名年
    籍不詳、暱稱為「新豐泰」（即「豐泰」）、「主任」（即
    「無服務」）、「大誠」、「四顆西瓜」等人及其他不詳姓
    名年籍之成年人所屬之詐騙集團，王文君（另行審結）並介
    紹張明益（張明益暱稱為「靛靛」，其違反組織犯罪防制條
    例第3條第1項後段之參與犯罪組織罪部分，業為本院110年
    度金訴字第32號確定判決既判力效力所及）於109年9月份起
    加入該詐騙集團；張明益再介紹謝博偉（謝博偉暱稱為「橙
    橙」，本院另案審理中），於109年10月份起加入上開詐騙
    集團。該集團成員均使用通訊軟體易信、微信及LINE等聯絡
    領取帳戶資料及提領、交付款項之訊息。蔣慧錦及王文君負
    責向上游收取提款卡後，將提款卡、筆記型電腦、讀卡機及
    網卡機交付予提款車手，並收取車手提領完後之款項後上繳
    詐欺集團等事宜，張明益及謝博偉則負責收取存簿提款卡、
    測試卡片及擔任取款車手，並約定取得款項後王文君可獲每
    日新臺幣（下同）1,000元之車馬費、蔣慧錦可獲每日4,000
    元之報酬、張明益則可獲每日3,000元之報酬。王文君、蔣
    慧錦、張明益及謝博偉共同或分別為下列行為：
（一）蔣慧錦、王文君、張明益暨前揭詐騙集團其他成年成員共
      同意圖為自己不法所有，基於三人以上詐欺取財、掩飾隱
      匿詐欺所得去向之洗錢犯意聯絡，先由該詐騙集團成員於
      109年9月13日前某時許，以不詳方式取得鐘正輝（鐘正輝
      涉犯詐欺部分，業經臺灣彰化地方檢察署檢察官為不起訴
      處分確定）設於中華郵政股份有限公司帳號000-00000000
      000000號帳戶（下稱鐘正輝之郵局帳戶）及設於華南商業
      銀行帳號000-000000000000號帳戶（下稱鐘正輝之華南銀
      行帳戶）之存摺、提款卡、密碼等帳戶資料後，該詐騙集
      團其他成員分別於如附表一（即起訴書附表三）所示時間
      ，以如附表一所示之方式，對如附表一所示之被害人簡珮
      如及李艷秋施以詐術，致被害人簡珮如及李艷秋均信以為
      真而陷於錯誤，先後匯款至附表一所示之帳戶內。嗣前揭
      詐騙集團成員確認款項匯入後，由王文君及暱稱「豐泰」
      、「大誠」等人指示張明益持該等帳戶之提款卡於如附表
      一所示之提領時間及地點，提領如附表一所示之金額（張
      明益就如附表一編號2號所示犯行即被害人李艷秋部分，
      業經本院110年度金訴字第32號判決在案），張明益再將1
      09年9月13日15時20分至21分許提領所得款項合計67,000
      元部分，於同日17時33分許在新竹市○○路000號旁巷內交
      予蔣慧錦，蔣慧錦再轉交予其上游即暱稱「四顆西瓜」之
      人收受。
（二）張明益、謝博偉暨前揭詐騙集團其他成年成員共同意圖為
      自己不法所有，基於三人以上詐欺取財、隱匿詐欺所得去
      向之一般洗錢犯意聯絡，先由該詐騙集團成員於109年10
      月21日前某時許，以不詳方式取得蔡嘉興（蔡嘉興涉犯詐
      欺部分，業經臺灣嘉義地方檢察署檢察官為不起訴處分確
      定）設於中華郵政股份有限公司帳號000-00000000000000
      號帳戶（下稱蔡嘉興之郵局帳戶）之存摺、提款卡、密碼
      等帳戶資料後，該詐騙集團其他成員分別於如附表二（即
      起訴書附表四）所示時間，以如附表二所示之方式，對如
      附表二所示之被害人廖慧芬、楊祐銘、柯怡妏等人施以詐
      術，致被害人廖慧芬等人信以為真而陷於錯誤，先後匯款
      至上開蔡嘉興之郵局帳戶內。張明益復依暱稱「新豐泰」
      之指示，使用筆記型電腦測試上開蔡嘉興之郵局帳戶提款
      卡後，即將該提款卡交付謝博偉，謝博偉再依指示於附表
      二所示時間提領如附表二所示金融帳戶之現金，再將提領
      所得款項存入該詐騙集團指定之帳戶內。
二、嗣如附表一、二所示之被害人等均發覺受騙後，乃均報警處
    理，經警調閱相關監視器畫面後，於109年10月21日20時57
    分許，為警持檢察官所核發之拘票，在位於新竹縣竹北市文
    興路處之麥當勞速食店內拘提張明益到案；於109年12月17
    日17時40分許，為警持本院核發之搜索票及檢察官核發之拘
    票，至蔣慧錦位於臺北市○○區○○街○段000巷0弄0號4樓之居
    處執行搜索並將其拘提到案，扣得iPhone SE行動電話1支(
    門號：0000000000號、IMEI：000000000000000)、Samsung 
    Galaxy A20行動電話1支(門號：0000000000號、IMEI：0000
    00000000000)、ASUS E203M粉紅色筆記型電腦1臺、筆記型
    電腦充電線1組、無線滑鼠1個、讀卡機1組等物而查獲。
三、案經簡珮如、李艷秋、廖慧芬、楊祐銘、柯怡妏訴由新竹市
    警察局第三分局報告臺灣新竹地方檢察署檢察官偵查起訴。
    理  由
一、程序部分：
（一）起訴書原記載被告張明益、蔣慧錦所犯法條為：組織犯罪
      防制條例第3條第1項後段之參與犯罪組織罪嫌、刑法第33
      9條之4第1項第2款之三人以上共同詐欺取財罪嫌及違反洗
      錢防制法第2條第1款犯同法第14條第1項之一般洗錢罪嫌
      ；經公訴檢察官提出補充理由書說明被告張明益、蔣慧錦
      涉犯參與犯罪組織罪嫌部分，均經法院判決，無需重複評
      價，而更正為：刑法第339條之4第1項第2款之三人以上共
      同詐欺取財罪嫌及違反洗錢防制法第2條第1款犯同法第14
      條第1項之一般洗錢罪嫌（見本院金訴卷第171頁）；又本
      件被告被訴範圍亦經公訴檢察官提出補充理由書確認被告
      張明益所犯為起訴書附表三編號2及附表四編號1至3所示
      之犯罪事實，被告蔣慧錦所犯為起訴書附表編號三所示之
      犯罪事實（見本院金訴卷第171頁），自應以公訴人上開
      更正後之內容作為本案審理之範圍，先予敘明。
（二）本件被告蔣慧錦、張明益所犯三人以上共同詐欺取財罪及
      洗錢防制法第14條第1項之一般洗錢罪等，均非死刑、無
      期徒刑、最輕本刑為3年以上有期徒刑之罪，被告3人於本
      院準備程序進行中，均就被訴事實為有罪之陳述，經本院
      合議庭認合於刑事訴訟法第273條之1第1項之規定，裁定
      進行簡式審判程序，合先敘明。
二、認定事實所憑之證據及理由：
　　上開犯罪事實業據被告蔣慧錦、張明益於警詢、偵查及本院
    準備程序及審理時均坦承不諱（見偵12870卷第4至6頁、第4
    0至41頁、偵14387卷一第25至33頁、第40至44頁、偵14393
    卷第9至14頁、第24至28頁、第134至136頁，本院金訴卷第1
    01至106頁、第157至160頁、第164至166頁），核與共犯謝
    博偉於警詢時之供述、共犯王文君於本院訊問時之供述情節
    大致相符（見偵14387卷一第53至59頁反面、本院金訴卷第4
    5至48頁），復經證人即告訴人李艷秋、簡珮如、廖慧芬、
    楊祐銘、柯怡妏等人於警詢時證述甚詳（見偵12870卷第14
    至15頁、第24至26頁、偵14387卷一第第194至199頁反面）
    ，並有道路監視器影像翻拍照片、附表一至附表二所示帳戶
    提領款項明細表及提領影像、告訴人簡珮如、廖慧芬、楊祐
    銘、柯怡妏提出之轉帳匯款交易明細、告訴人簡珮如及柯怡
    妏提出與詐騙集團對話之通聯紀錄翻拍照片、告訴人等之報
    案資料、員警製作之被告張明益提領熱點一覽表、華南銀行
    帳號000-000000000000號帳戶(戶名鐘正輝)帳戶基本資料、
    交易明細、臺灣新竹地方檢察署檢察官109年度偵字第13460
    、13900號追加起訴書（被告為謝博偉）、本院110年度金訴
    字第32號刑事判決（被告為張明益）、本院109年聲搜字第6
    67號搜索票、新竹市警察局第三分局109年12月15日搜索扣
    押筆錄（受執行人王文君）、扣押物品目錄表、扣押物品收
    據、現場及扣案物照片、新竹市警察局第三分局109年12月1
    7日搜索扣押筆錄（受執行人蔣慧錦）、扣押物品目錄表、
    扣押物品收據、現場及扣案物照片、共犯王文君手機內使用
    之通訊軟體對話紀錄截圖、被告蔣慧錦手機內使用之通訊軟
    體對話紀錄截圖（見聲拘卷第17頁反面至18頁、第65至66頁
    、第70頁、偵12870卷第9至13頁、第16至18頁、第20至23頁
    、第27至32頁、第46至57頁、偵14387卷一第34至35頁、第8
    3至91頁、第195至196頁、第198頁、第200至201頁、偵1438
    7對話紀錄卷第1至124頁、偵14393卷第105至113頁、偵1439
    3對話紀錄卷第1至136頁），此外，尚有被告蔣慧錦用以與
    該詐騙集團聯絡使用之Samsung Galaxy A20行動電話1支(含
    門號0000000000號SIM卡1張）扣案足資佐證。核被告蔣慧錦
    及張明益等之自白與事實相符，本件事證明確，其等所為詐
    欺等犯行均堪認定，應予依法論科。
三、論罪科刑：
（一）按洗錢防制法於105年12月28日修正公布，並於106年6月2
      8日生效施行。修正前該法將洗錢行為區分為將自己犯罪
      所得加以漂白之「為自己洗錢」及明知是非法資金，卻仍
      為犯罪行為人漂白黑錢之「為他人洗錢」兩種犯罪態樣，
      且依其不同之犯罪態樣，分別規定不同之法定刑度。惟洗
      錢犯罪本質在於影響合法資本市場並阻撓偵查，不因為自
      己或為他人洗錢而有差異，且洗錢之行為模式不祇一端，
      上開為自己或為他人洗錢之二分法，不僅無助於洗錢之追
      訴，且徒增實務事實認定及論罪科刑之困擾。故而為徹底
      打擊洗錢犯罪，新法乃將洗錢行為之處置、多層化及整合
      等各階段，全部納為洗錢行為，而於新法第2條規定：「
      本法所稱洗錢，指下列行為：一、意圖掩飾或隱匿特定犯
      罪所得來源，或使他人逃避刑事追訴，而移轉或變更特定
      犯罪所得。二、掩飾或隱匿特定犯罪所得之本質、來源、
      去向、所在、所有權、處分權或其他權益者。三、收受、
      持有或使用他人之特定犯罪所得。」且為避免舊法時期過
      度限縮洗錢犯罪成立之可能，亦模糊前置犯罪僅在對於不
      法金流進行不法原因之聯結而已，造成洗錢犯罪成立門檻
      過高，洗錢犯罪難以追訴。故新法就其中採取門檻式規範
      者，明定為最輕本刑為6個月以上有期徒刑之罪，並將「
      重大犯罪」之用語，修正為「特定犯罪」；另增列未為最
      輕本刑為6個月以上有期徒刑之罪所涵括之違反商標法等
      罪，且刪除有關犯罪所得金額須在5百萬元以上者，始得
      列入前置犯罪之限制規定，以提高洗錢犯罪追訴之可能性
      。從而新法第14條第1項所規範之一般洗錢罪，必須有第3
      條規定之前置特定犯罪作為聯結，始能成立。以日益猖獗
      之詐欺集團犯罪為例，詐欺集團向被害人施用詐術後，為
      隱匿其詐欺所得財物之去向，而令被害人將其款項轉入該
      集團所持有、使用之人頭帳戶，並由該集團所屬之車手前
      往提領詐欺所得款項得逞，檢察官如能證明該帳戶內之資
      金係本案詐欺之特定犯罪所得，即已該當於新法第14條第
      1項之一般洗錢罪（最高法院108年度台上字第1744、2500
      號判決意旨參照）。
（二）又刑法第339條之4第1項之加重詐欺取財罪，屬洗錢防制
      法第3條第1款所規定之特定犯罪。而該實行詐欺犯行之人
      去電如附表一所示之被害人簡珮如、李艷秋，使渠等均因
      陷於錯誤，而各自將款項轉帳至附表一所示之帳戶後，即
      由被告張明益依共犯王文君、暱稱「新豐泰」、「豐泰」
      、「大誠」等人之指示前往提領上述被害人簡珮如等遭詐
      騙之款項，並將提領的款項轉交予被告蔣慧錦；而該實行
      詐欺犯行之人去電如附表二編號所示之被害人廖慧芬、楊
      祐銘、柯怡妏，使渠等均因陷於錯誤，而各自將款項轉帳
      至附表二所示之帳戶後，即由證人即共犯謝博偉拿取由被
      告張明益測試後交付之帳戶提款卡，依詐騙集團之指示前
      往提領上述被害人等遭詐騙之款項，並將提領之款項依該
      詐騙集團指示轉帳至指定之帳戶內，均使檢警機關難以透
      過金流，追查贓款的去向與所在，進而達到掩飾或隱匿詐
      欺犯罪所得的目的。故核被告蔣慧錦就事實欄一、（一）
      即附表一編號1、2號所示部分所為，均係犯刑法第339之4
      第1項第2款之三人以上共同詐欺取財罪及洗錢防制法第14
      條第1項之一般洗錢罪；被告張明益就事實欄一、（一）
      即附表一編號1號、事實欄一、（二）即附表二編號1至3
      號所示部分所為，均係犯刑法第339之4第1項第2款之三人
      以上共同詐欺取財罪及洗錢防制法第14條第1項之一般洗
      錢罪。
（三）按共同正犯，係共同實行犯罪行為之人，在共同意思範圍
      內，各自分擔犯罪行為之一部，相互利用他人之行為，以
      達其犯罪之目的，其成立不以全體均參與實行犯罪構成要
      件之行為為要件，其行為分擔，亦不以每一階段皆有參與
      為必要，倘具有相互利用其行為之合同意思所為，仍應負
      共同正犯之責。本件被告張明益知悉被害人等遭本件詐騙
      集團成員詐騙而將款項匯入指定帳戶，仍依共犯王文君、
      暱稱「新豐泰」、「大誠」等人之指令負責提領款項，並
      將提領後之款項後交付予被告蔣慧錦上繳詐騙集團成員即
      暱稱「四顆西瓜」之人，或依指示測試人頭帳戶提款卡後
      將該提款卡交予共犯謝博偉，由共犯謝博偉提領詐欺款項
      ，再將該款項轉匯詐騙集團指定帳戶等事宜，使該詐騙集
      團順利完成詐欺取財及洗錢行為，並確保獲得不法利潤，
      是被告蔣慧錦、張明益於集團分工中，係屬實現詐欺取財
      及洗錢行為不可或缺之角色，足見其等就附表一所示犯行
      與共犯王文君及暱稱「新豐泰」、「大誠」、「四顆西瓜
      」等人及其他詐騙集團成員間，被告張明益就附表二所示
      犯行與共犯謝博偉及暱稱「新豐泰」、「大誠」、「四顆
      西瓜」等人及其他詐騙集團成員間，各具有相互利用之共
      同犯意，並各自分擔部分犯罪行為，具有犯意聯絡及行為
      分擔，均應論以共同正犯。
（四）罪數關係：
      ⑴被告蔣慧錦就事實欄一、（一）即附表一編號1至2號所
        為；被告張明益就事實欄一、（一）即附表一編號1號
        、事實欄一、（二）即附表二編號1至3號所為，均係一
        行為同時觸犯三人以上共同詐欺取財罪、一般洗錢罪，
        為想像競合犯，應依刑法第55條之規定，從一重之三人
        以上共同詐欺取財罪處斷。
      ⑵又刑法所謂之接續犯，係指行為人之數行為於同時同地
        或密切接近之時地實行，侵害同一之法益，各行為之獨
        立性極為薄弱，依一般社會健全觀念，在時間差距上，
        難以強行分開，在刑法評價上，以視為數個舉動之接續
        實行，合為包括之一行為予以評價，較為合理始足當之
        ；查本件詐欺集團成員基於同一詐欺取財之目的，詐騙
        同一被害人多次接續匯款者，應認係基於詐騙同一被害
        人交付款項之單一目的所為之接續行為，其等基於同一
        目的、於同期密切接近之時間地點實行，侵害同一法益
        所為各該行為之獨立性極為薄弱，依一般社會健全觀念
        ，難以強行分開，在刑法評價上，視為數個舉動之接續
        實行，合為包括之一行為予以評價，較為合理，故本案
        詐欺集團成員基於對同一被害人詐欺取財之單一目的，
        接續詐使同一被害人多次匯款之行為，應認係接續犯。
      ⑶另按刑法處罰之加重詐欺取財罪係侵害個人財產法益之
        犯罪，其罪數計算，依一般社會通念，應以被害人數、
        被害次數之多寡，決定其犯罪之罪數（最高法院108年
        度台上字第274號判決意旨參照）。是被告蔣慧錦就事
        實欄一、（一）即附表一編號1至2號所為三人以上共同
        詐欺取財之2罪間；被告張明益就事實欄一、（一）即
        附表一編號1號、事實欄一、（二）即附表二編號1至3
        號所為三人以上共同詐欺取財之4罪間，因被害人各不
        相同，所侵害者為個別之財產法益，犯意個別，行爲互
        異，均應予分論併罰。
（五）又想像競合犯之處斷刑，本質上係「刑之合併」。其所謂
      從一重處斷，乃將想像競合犯組成之評價上數罪，合併為
      科刑一罪，其所對應之刑罰，亦合併其評價上數罪之數法
      定刑，而為一個處斷刑。易言之，想像競合犯侵害數法益
      者皆成立犯罪，論罪時必須輕、重罪併舉論述，同時宣告
      所犯各罪名，包括各罪有無加重、減免其刑之情形，亦應
      說明論列，量刑時併衡酌輕罪部分量刑事由，評價始為充
      足，然後依刑法第55條前段規定「從一重處斷」，非謂對
      於其餘各罪可置而不論。因此，法院決定處斷刑時，雖以
      其中最重罪名之法定刑作為裁量準據，惟於裁量其輕重時
      ，仍應將輕罪合併評價在內（最高法院108年度台上字第4
      405、4408號判決意旨參照）。經查，洗錢防制法第16條
      第2項規定「犯前二條之罪，在偵查或審判中自白者，減
      輕其刑。」，被告蔣慧錦及張明益於本案所為之各該犯行
      均已分別從一重之刑法加重詐欺罪處斷，而無從再適用上
      開條項規定減刑，附此敘明。
（六）爰以行為人之責任為基礎，審酌被告蔣慧錦、張明益等人
      不思循正當管道獲取財物，竟為貪圖不法之利益，共同從
      事詐欺取財及洗錢犯行，所為嚴重損害財產交易安全及社
      會經濟秩序，其等參與共同詐騙告訴人等，致告訴人等受
      有金錢損失而侵害告訴人等之財產法益，所生危害非輕，
      實有不該，惟審酌其等犯後均知坦認犯行，就所涉一般洗
      錢犯行，均已符合自白減刑規定，並考量其等所犯一般洗
      錢犯行（即想像競合輕罪部分）之法定刑，兼有自由刑及
      財產刑併科規定，應避免量刑時漏未評價輕罪部分自由刑
      與財產刑兼而併罰之立法意旨，及刑法第55條但書所揭櫫
      之輕罪科刑封鎖作用，並考量其等均未與各該告訴人等和
      解或賠償損害之狀況，兼衡其等之素行、犯罪動機、目的
      、分工情形及參與程度、被告蔣慧錦自述大學畢業之智識
      程度、原從事美甲業、家庭經濟狀況普通、原與母親及1
      名8歲之小孩同住、離婚；被告張明益自述國中畢業之智
      識程度、原從事服務業、家庭經濟狀況勉持、原獨自在外
      租屋居住、未婚、無子女等一切情狀，分別量處如附表三
      「主文罪名及宣告刑」欄所示之刑，及就所處罰金刑部分
      併諭知易服勞役之折算標準，並定應執行刑暨諭知罰金易
      服勞役之折算標準，以示懲儆。
四、沒收：
（一）供犯罪所用、犯罪預備之物或犯罪所生之物，屬於犯罪行
      為人者，得沒收之，刑法第38條第2項前段定有明文。查
      扣案Samsung Galaxy A20行動電話1支(含門號0000000000
      號SIM卡1張）係詐騙集團中暱稱「四顆西瓜」之人交予被
      告蔣慧錦，供被告蔣慧錦持以使用通訊軟體易信及微信與
      詐騙集團聯繫而為本案犯行所用之物等情，業據被告蔣慧
      錦陳述無訛（見偵14393卷第10至13頁反面、本院金訴卷
      第166頁），足認上開行動電話1支（含SIM卡1張）確係詐
      騙集團所有且被告蔣慧錦具有事實上之處分權，且係供被
      告蔣慧錦與該詐騙集團共同為本案犯行時所用之物，爰依
      刑法第38條第2項前段規定宣告沒收。另扣案iPhone SE行
      動電話1支(門號：0000000000號、IMEI：00000000000000
      0)、ASUS E203M粉紅色筆記型電腦1臺、筆記型電腦充電
      線1組、無線滑鼠1個、讀卡機1組等物均為被告蔣慧錦所
      有，惟據被告蔣慧錦供稱上開物品為私人使用（見本院金
      訴卷第165至166頁），與本案所為之犯行並無關連，故此
      部不予宣告沒收。
（二）按犯罪所得之沒收或追徵，在剝奪犯罪行為人之實際犯罪
      所得，其重點置於所受利得之剝奪，故無利得者自不生剝
      奪財產權之問題，是2人以上共同犯罪，關於犯罪所得之
      沒收、追徵，應各按其實際利得數額負責，並非須負連帶
      責任（最高法院104年度第13次刑事庭會議決議、105年度
      台上字第1733號判決意旨參照）。查被告蔣慧錦負責收取
      被告張明益所提領款項後轉交予詐騙集團指定之人，就詐
      得款項部分，業已交回詐騙集團而非其支配，其報酬為每
      日4,000元；被告張明益擔任詐騙集團取款車手及負責測
      試人頭帳戶提款卡及交付提款卡予取款車手，就詐得款項
      部分，業已交回詐騙集團而非其支配，其報酬為每日3,00
      0元等情，此經被告蔣慧錦、張明益分別供述在卷（見偵1
      4393卷第135頁、本院金訴卷第166至167頁）。是以，被
      告蔣慧錦所為如事實欄一、（一）及附表一編號1至2號所
      示犯行均係109年9月13日1日所為，是被告蔣慧錦本案之
      犯罪所得為4,000元；被告張明益所為如事實欄一、（一
      ）及附表一編號1號、事實欄一、（二）及附表二編號1至
      3號所示犯行，分係109年9月13日、109年10月21日共2日
      所為，惟109年9月13日當日之犯罪所得3,000元部分，業
      經本院110年度金訴字第32號判決宣告沒收確定，故此部
      不予宣告沒收，是被告張明益本案之犯罪所得為3000元（
      即109年10月21日1日之報酬），爰均依刑法第38條之1第1
      項前段、第3條規定宣告沒收，於全部或一部不能沒收或
      不宜執行沒收時，追徵其價額。
據上論斷，應依刑事訴訟法第273條之1第1項、第299條第1項段
，判決如主文。
本案經檢察官洪期榮提起公訴、檢察官劉得為到庭執行職務。
中　　華　　民　　國　　110 　年　　5 　　月　　 3　　日
                  刑事第三庭    法　官   賴淑敏　
以上正本證明與原本無異。
如不服本判決應於收受送達後20日內向本院提出上訴書狀，並應
敘述具體理由；其未敘述上訴理由者，應於上訴期間屆滿後20日
內向本院補提理由書（均須按他造當事人之人數附繕本）「切勿
逕送上級法院」。告訴人或被害人如對於本判決不服者，應具備
理由請求檢察官上訴，其上訴期間之計算係以檢察官收受判決正
本之日期為準。 
中　　華　　民　　國　　110 　年　　5 　　月　　3 　　日
                                書記官   陳家欣
附錄本案論罪科刑法條：
洗錢防制法第2條：
本法所稱洗錢，指下列行為：
一、意圖掩飾或隱匿特定犯罪所得來源，或使他人逃避刑事追訴
    ，而移轉或變更特定犯罪所得。
二、掩飾或隱匿特定犯罪所得之本質、來源、去向、所在、所有
    權、處分權或其他權益者。
三、收受、持有或使用他人之特定犯罪所得。
洗錢防制法第14條：
有第二條各款所列洗錢行為者，處七年以下有期徒刑，併科新臺
幣五百萬元以下罰金。
前項之未遂犯罰之。
前二項情形，不得科以超過其特定犯罪所定最重本刑之刑。 
刑法第339 條之4 ：
犯第 339 條詐欺罪而有下列情形之一者，處 1 年以上 7 年以
下有期徒刑，得併科 1 百萬元以下罰金：
一、冒用政府機關或公務員名義犯之。
二、三人以上共同犯之。
三、以廣播電視、電子通訊、網際網路或其他媒體等傳播工具，
    對公眾散布而犯之。
前項之未遂犯罰之。

附表一：
編號 被害人即 告訴人 詐騙時間及詐騙方法 匯款時間、金額及匯入帳戶 張明益 提領時間 張明益 提領金額 張明益 提領地點  1 簡珮如 詐騙集團成員於109年9月13日13時48分許假冒486購物網員工及第一銀行人員撥打電話予簡珮如，向簡珮如佯稱須依指示轉帳解除錯誤之購物紀錄云云，致簡珮如信以為真而陷於錯誤，遂依指示轉帳至指定帳戶。 簡珮如於109年9月13日15時13分許使用e動郵局轉帳34989元至上開鐘正輝之華南銀行帳戶內。  109年9月13日15時20分7秒許。 109年9月13日15時20分49秒許。 109年9月13日15時21分41秒許。  30000元    30000元     7000元 位於新竹市○區○○街000號處華南銀行新竹分行之提款機 。  【張明益提領後將此部款項交蔣慧錦收受】 2 李艷秋  詐騙集團成員於109年9月13日某時許假冒東森購物網站客服人員撥打電話予李艷秋，向李艷秋佯稱其網路購物誤以網路信用卡付款，須依指示匯款輸入密碼方式解除設定云云，致李艷秋信以為真而陷於錯誤，遂依指示匯款至指定帳戶。 李艷秋於109年9月13日15時8分57秒許轉帳32085元至上開鐘正輝之華南銀行帳戶內。       李艷秋於109年9月13日16時16分40秒、同日16時17分47秒許，分別匯款99999元、50085元至上開鐘正輝之郵局帳戶內 。      109年9月13日 16時21分10秒許。 109年9月13日16時22分33秒許。 109年9月13日16時23分57秒許。 109年9月13日16時25分30秒許。  60000元    60000元     3000元   27000元  位於新竹市○區○○路000號新竹西大路郵局之提款機。    李艷秋於109年9月13日16時18分56秒匯款17805元至上開鐘正輝之華南銀行帳戶內。 109年9月13日16時38分30秒許。  23000元 (其中含 不詳被害人未報案金額5079 元)  位於新竹市○區○○路000號華南銀行大眾分行之提款機。 

附表二：
編號 被害人即 告訴人 詐騙時間及詐騙方法 匯款時間、金額及匯入帳戶 謝博偉 提領時間 謝博偉 提領金額 謝博偉 提領地點  1 廖慧芬 詐騙集團成員於109年10月21日19時19分許假冒東森購物網客服及花旗銀行人員撥打電話予廖慧芬，向廖慧芬佯稱須依指示轉帳取消錯誤訂單云云，致廖慧芬信以為真而陷於錯誤，遂依指示轉帳至指定帳戶。 廖慧芬於109年10月21日20時36分10秒許、20時46分1秒許，分別轉帳29987元、29989元至上開蔡嘉興之郵局帳戶內。   109年10月21日20時42分45秒許。  109年10月21日20時50分34秒許。            30000元      49000元  位於新竹縣○○市○○○路○段000號處竹北嘉豐郵局之提款機。 2 楊祐銘 詐騙集團成員於109年10月20日某時許假冒HITO本舖網路賣場客服及郵局人員撥打電話予楊祐銘，向楊祐銘佯稱其網路購物誤設為團購訂單，須依指示操作自動櫃員機取消扣款云云，致楊祐銘信以為真而陷於錯誤，遂依指示匯款至指定帳戶。 楊祐銘於109年10月21日20時46分54秒許匯款至上開蔡嘉興之銀郵局帳戶內。    3 柯怡妏 詐騙集團成員於109年10月21日20時47分許假冒歡樂鹿網路賣家及第一銀行人員撥打電話予柯怡妏，向柯怡妏佯稱其商品付費誤設為12期 ，須依指是操作自動櫃員機解除云云，致信以為柯怡妏真而陷於錯誤 ，遂依指示匯款至指定帳戶 柯怡妏於109年10月21日20時47分45秒許、20時51分26秒許，分別轉帳18123元、19 356元至上開蔡嘉興之郵局帳戶內 。 109年10月21日20時52分1秒許。 109年10月21日20時53分55秒許。   18000元    19000元  位於新竹縣竹北市福興東路二段138號處竹北嘉豐郵局之提款機。 

附表三：
編號 犯罪事實 告訴人 主文罪名及宣告刑  1 事實欄一、（一） 即附表一編號1號（起訴書犯罪事實欄一、（一）即附表三編號2號) 簡珮如 蔣慧錦犯三人以上共同詐欺取財罪，處有期徒刑壹年壹月，併科罰金新臺幣伍仟元，罰金如易服勞役，以新臺幣壹仟元折算壹日。 張明益犯三人以上共同詐欺取財罪，處有期徒刑壹年壹月，併科罰金新臺幣伍仟元，罰金如易服勞役，以新臺幣壹仟元折算壹日。  2 事實欄一、（一） 即附表一編號2號（起訴書犯罪事實欄一、（一）即附表三編號1號) 李艷秋 蔣慧錦犯三人以上共同詐欺取財罪，處有期徒刑壹年壹月，併科罰金新臺幣伍仟元，罰金如易服勞役，以新臺幣壹仟元折算壹日。    3 事實欄一、（二） 即附表二編號1號（起訴書犯罪事實欄一、（二）即附表四編號1號) 廖慧芬 張明益犯三人以上共同詐欺取財罪，處有期徒刑壹年壹月，併科罰金新臺幣伍仟元，罰金如易服勞役，以新臺幣壹仟元折算壹日。    4 事實欄一、（二） 即附表二編號2號（起訴書犯罪事實欄一、（二）即附表四編號2號) 楊祐銘 張明益犯三人以上共同詐欺取財罪，處有期徒刑壹年壹月，併科罰金新臺幣伍仟元，罰金如易服勞役，以新臺幣壹仟元折算壹日。    5 事實欄一、（二） 即附表二編號3號（起訴書犯罪事實欄一、（二）即附表四編號3號) 柯怡妏 張明益犯三人以上共同詐欺取財罪，處有期徒刑壹年壹月，併科罰金新臺幣伍仟元，罰金如易服勞役，以新臺幣壹仟元折算壹日。